臺灣高等法院臺中分院刑事判決　　　96年度交上易字第1485號
上　訴　人　臺灣臺中地方法院檢察署檢察官
被　　　告　乙○○　31歲（民國65年7月28日生）
上列上訴人因過失傷害案件，不服臺灣臺中地方法院96年度交易
字第172號中華民國96年7月6日第一審判決（起訴案號：臺灣臺
中地方法院檢察署95年度偵字第23372號），提起上訴，本院判
決如下：
    主  文
原判決撤銷。
乙○○因過失傷害人，處有期徒刑肆月，減為有期徒刑貳月，如
易科罰金，以新臺幣貳仟元折算壹日。
    犯罪事實
一、乙○○考領有適當之駕駛執照，於民國95年7月20日晚間10
    時許，飲酒後已達不能安全駕駛動力交通工具之程度，仍駕
    駛車牌號碼7689-FY號自用小客車，沿臺中市○○路由廣福
    路往福科路方向行駛，嗣於同日晚間10時35分許，當車行經
    同市○○路與西屯路口時，本應注意汽車行駛至交岔路口，
    應遵守燈光號誌，並應注意車前狀況，隨時採取必要之安全
    措施，竟因不勝酒力，疏未注意其行向之號誌為紅燈，仍闖
    越路口，不慎與沿西屯路往中科方向由丙○○所騎乘之車牌
    號碼IWQ-599號重型機車發生擦撞，致丙○○人車倒地，因
    而受有右股骨骨折、骨盆骨折、左肩峰鎖骨關節分離、臉部
    多處撕裂傷、膀胱破裂及副睪炎等傷害。復經警據報前往處
    理，並測得其血液中酒精濃度為199m g/dl，換算呼氣酒精
    濃度值為每公升0.995毫克（涉犯公共危險部分，業經檢察
    官另為緩起訴處分）。乙○○於有偵查犯罪權限之人尚不知
    肇事者為何人時，向據報到場處理之員警表明其為肇事人，
    自首而接受裁判。
二、案經丙○○訴由臺灣臺中地方法院檢察署檢察官偵查起訴。
    理    由
一、上開犯罪事實，業據被告乙○○於原審及本院審理時坦承不
    諱，核與告訴人丙○○於原審中指訴之情節相符，並有告訴
    人提出之澄清綜合醫院中港分院診斷證明書、警員製作之道
    路交通事故現場圖、道路交通事故調查報告表(一)、(二)、談話
    紀錄表各1份及現場照片14張附卷可稽。按汽車駕駛人飲用
    酒類或其他類似物後其吐氣所含酒精濃度超過每公升0.25毫
    克或血液中酒精濃度超過百分之0.05以上者，不得駕車；又
    汽車行駛至交岔路口，應遵守燈光號誌，並應注意車前狀況
    ，隨時採取必要之安全措施，道路交通安全規則第114條第2
    款、第102條第1項第1款、第94條第3項前段，分別定有明文
    。本件被告酒後經測得其血液酒精濃度為199m g/dl，換算
    呼氣酒精濃度高達每公升0.995毫克，有檢驗報告單1紙在卷
    足憑，顯然已達不能安全駕駛車輛之程度。其因而疏未注意
    路口號誌為紅燈，以及車前狀況，逕貿然闖紅燈致與告訴人
    機車擦撞，其駕駛行為顯有過失，且其過失與告訴人受傷之
    結果間有相當因果關係甚明。又本件經送請臺灣省臺中市區
    車輛行車事故鑑定委員會鑑定結果，亦認被告酒精濃度過量
    ，研判被告違反號誌指示 (闖紅燈)進入路口之可能性較大
    ，有該委員會96年5月29日中市行字第096541729號函附之分
    析意見1份在卷可按。本件事證明確，被告犯行堪以認定，
    應依法論科。
二、至於公訴人上訴意旨稱：(1)告訴人所受傷害，已達重傷害之
    程度。惟經原審法院向澄清綜合醫院中港分院函詢結果，認
    病人 (即告訴人)於96年1月19日門診顯示，右側副睪丸炎已
    經復原，、、、僅知傷害造成右睪丸萎縮，但無法明瞭有否
    影響生殖功能；另骨科部分，正緩慢復原中，尚未完全痊癒
    ，行動仍然不便，但目前並無達毀敗程度等情，有該院96年
    5 月3日澄高字第962322號函1份存卷可按。又本院於審理中
    向澄清綜合醫院中港分院函詢結果，認患者（即被告）病情
    ，最後一次96年6月11日門診檢查，仍有行動跛行現象，右
    側大腿肌肉有些萎縮、無力，左肩關節活動有些限制，無法
    完全上舉，行動有些困難、無法正常行走，仍須繼續復健治
    療；患者於95年7月21日因膀胱破裂，接受膀胱修補術，陰
    莖及陰囊無明顯傷害，單就膀胱破裂，應無造成生殖機能損
    害之可能等情，亦有該院96年9月26日澄高字第962701號函1
    份存卷可按。則依上開醫院之函示，告訴人於本件車禍所受
    之傷害，尚難認已達重傷害之程度。(2)本件車禍實際肇事者
    為車牌號碼7689-FY號自用小客車之車主劉文通，並非被告
    云云（告訴人於本院審理中亦如此改稱），並舉證人甲○○
    到庭為證。經查，本件車禍之肇事者，並非劉文通一節，業
    據檢察官為不起訴處分，此有臺灣臺中地方法院檢察署檢察
    官95年度偵字第23372號不起訴處分書附卷可稽；又證人甲
    ○○並非親眼目睹本件車禍之發生者，其亦未證述確實知悉
    本件之肇事者為劉文通，因此其所為之證詞尚難採為認定劉
    文通即為本件實際肇事者之依據。綜上所述，檢察官上訴意
    旨所述，均無法證明與事實相符，而難以採信，附此說明。
三、核被告所為，係犯刑法第284條第1項前段之過失傷害罪。被
    告酒醉駕車因而致人受傷，應依道路交通管理處罰條例第86
    條第1項之規定加重其刑；又被告於車禍肇事後，於有偵查
    犯罪權限之人尚不知肇事者為何人時，向前往處理之員警表
    明其為肇事人，並有台中市○○○道路交通事故肇事人自首
    情形紀錄表在卷可按，被告對於未發覺之犯罪，主動向有偵
    查犯罪權限之人自首，進而接受裁判，合於自首之要件，應
    依刑法第62條前段規定，減輕其刑，並依法先加重後減輕之
四、原審以被告罪證明確，予以論罪科刑，固非無據，惟為紀念
    解除戒嚴20週年，予罪犯更新向善之機，所制定之中華民國
    96年罪犯減刑條例業於96年7月16日生效實施，被告犯罪時
    間在中華民國96年4月24日以前，所犯為刑法第284條第1項
    前段之過失傷害罪，合於減刑條件，原審未及適用，容有未
    合；雖檢察官之上訴，為無理由，惟原審判決既未及適用中
    華民國96年罪犯減刑條例，應由本院予以撤銷改判。爰審酌
    被告不顧政府一再宣導，仍於酒後駕車，枉顧其他用路人之
    安全及其於本件車禍之過失程度、告訴人所受身體傷害非輕
    ，暨被告事後雖坦承犯行，至今迄未與告訴人達成和解等一
    切情狀，量處如主文第2項所示之刑，並依法減其刑期2分之
    1 ，暨諭知易科罰金之折算標準，以資懲儆。
據上論斷，應依刑事訴訟法第369條第1項前段、第364條、第299
條第1項前段，刑法第284條第1項前段，刑法第62條前段、第41
條第1項前段，道路交通管理處罰條例第86條第1項，刑法施行法
第1條之1，中華民國96年罪犯減刑條例第2條第1項第3款，第7條
，判決如主文。
本案經檢察官丁○○到庭執行職務。
中　　華　　民　　國　　96　　年　　11　　月　　7 　　日
            刑事第十一庭  審判長法　官　陳　朱　貴
                                法　官　胡  文　傑
                                法　官　何　志　通
上列正本證明與原本無異。
不得上訴。
                                書記官　高　麗　淇
中　　華　　民　　國　　96　　年　　11 　月　　  7 　日
